Inventaris van het archief van het Ministerie van Economische Zaken: Economische Voorlichtingsdienst, (1933) 1936-1965 (1973)
Nationaal Archief, Den Haag
- Archief van de Economische Voorlichtingsdienst (EVD), 1933 - 1973, 1.
  - Stukken betreffende bijzondere onderwerpen, 1.2
    - Taakuitvoering, 1.2.3
      - Bemiddeling en advies, 1.2.3.16
        - Stukken betreffende het bemiddelen bij handelsgeschillen tussen ondernemingen en hun buitenlandse relaties., 1983 - 1995; 486-2005; 14 pakken, 1286 omslagen en 219 stukken
          - Intraco (Paramaribo, Suriname), 1983, 1199
          - Intras; BV (Den Haag), 1983 - 1988, 1200
          - Intron; Instruments International (Kerkrade), 1989 - 1991, 1201
          - Invention; Sales Production BV (Nieuw-Bergen), 1987, 1202
          - Investment Advisory Services; BA (Amsterdam), 1986, 1203
          - Invetex; BV (Helmond), 1983, 1204
          - Iran Continental (Amsterdam), 1988, 1205
          - Itece Holland; BV (Schiedam), 1983, 1206; stuk
          - IVIO; Stichting (Lelystad), 1990 - 1991, 1207
          - Jabria; BV (Hierden), 1983, 1208
          - Jacomin Metalen (Amsterdam), 1983, 1209; stuk
          - Jacson Jachten (Mook-Middelaar), 1985, 1210; stuk
          - Jagt, v.d.; BV (Capelle aan de IJssel), 1988, 1211
          - JAJA Import (Eindhoven), 1990, 1212
          - Jalutra; Trading Company BV (Veghel), 1985 - 1988, 1213
          - Jansen de Wit, M.; Koninklijke Textielfabrieken BV (Schijndel), 1984 - 1985, 1214
          - Jansen, Jan (Amsterdam), 1986 - 1987, 1215
          - Jansens & Dieperink; BV, 1985 - 1986, 1216
          - Jarathana; BV, 1990, 1217
          - Jatoplant BV, 1987, 1218
          - Javatex; BV (Tilburg), 1983 - 1984, 1219
          - Jenovries; BV (IJmuiden), 1984 - 1985, 1220
          - Joba; BV, 1984, 1221; stuk
          - Jolly Bag; BV (Giethoorn), 1985, 1222
          - Jong, De; Mode (Edam), 1985, 1223; stuk
          - Jonge, H. de; Pottenbakkerij (Amsterdam), 1984 - 1987, 1224
          - Jonge, Karl de; Stijlklokkenfabriek (Schoonhoven), 1985, 1225
          - Jongkind; Grond BV (Aalsmeer), 1986, 1226
          - Jong's, De; Technisch Installatiebureau (Katwijk aan Zee), 1989 - 1990, 1227
          - Jonk, Dirk; Tabaksartikelen (Volendam), 1983 - 1984, 1228
          - Jonker, Bruno; Atelier (Amsterdam), 1986 - 1987, 1229
          - Jonker Engineering; BV (IJmuiden), 1985, 1230
          - Jony Tex (Heeswijk-Dinther), 1989, 1231
          - Joosten, G.J.; Machinefabriek (Rotterdam), 1983, 1232
          - Joss; Handelsonderneming BV (Alkmaar), 1990, 1233
          - Jowitt & Sons, George; BV (Best), 1986, 1234
          - JZ; Shoes Import & Agenturen (Rotterdam), 1985 - 1986, 1235
          - Kaat, P.A. (Sluis), 1987 - 1989, 1236
          - Kabel-Zaandam; BV (Zaandam), 1984, 1237
          - KaGex; BV (Oostvoorne), 1984 - 1989, 1238
          - Kalfus BV, Leon (Tilburg), 1989, 1239
          - Kanger; Kunstsmederij BV (Cruquius), 1983 - 1984, 1240
          - Kargro; BV (Linschoten), 1985 - 1986, 1241
          - Karotex; BV (Mijdrecht), 1985 - 1986, 1242
          - Kastel, Houtagenturen van; BV (Beneden-Leeuwen), 1987, 1243
          - Katholieke Universiteit (Nijmegen), 1984, 1244
          - Kay Aviation; BV (Hoofddorp), 1991, 1245
          - Kaya's Fashions (Amsterdam), 1984, 1246
          - Kaypro Europe; BV (Nuth), 1990, 1247
          - KBS Holland; BV (Terneuzen), 1983, 1248
          - Keesing; Uitgeversmaatschappij NV (Amsterdam), 1988 - 1989, 1249
          - Keizer; BV (Waspik), 1983, 1250
          - Keizer, Max (Amsterdam), 1987, 1251
          - Keramie; Import & Export (Lochem), 1988, 1252
          - Keramiek Boetiek (Volendam), 1986 - 1991, 1253
          - Kersten & Co, G.L.W. (Baarn), 1990, 1254
          - Key & Kramer; BV (Maassluis), 1984, 1255; stuk
          - Keys; Handelsonderneming (Schiedam), 1988, 1256; stuk
          - Kieft; Bloemzaden BV (Blokker), 1987, 1257
          - Kielstra, C.; Autobedrijf (Heerenveen), 1983 - 1984, 1258
          - Kira, 1984 - 1986, 1259
          - KL International (Oss), 1986, 1260; stuk
          - Kleim Sportkleding Nederland; BV (Houten), 1988, 1261
          - Klemisch, Guido M.; Baroque Woodwind Maker (Zwolle), 1985, 1262
          - Kllos Kinderdijk; BV (Kinderdijk), 1987, 1263
          - KLM (Amstelveen), 1983, 1264
          - KLM Kledingbedrijven EHCO; BV (Haaksbergen), 1989, 1265; stuk
          - Kluwer Academic Publishers Group; Distribution Centre (Dordrecht), 1986, 1266
          - Klijn Leder, M.; BV (Waalwijk), 1987, 1267
          - KNAC / Koninklijke Nederlandse Automobiel Club (Amsterdam), 1985, 1268
          - Knuf, Frits; Uitgeverij BV (Buren), 1989 - 1990, 1269
          - Kobout; Bevestigingsartikelen BV (Krimpen aan den IJssel), 1990, 1270
          - Koeling, N.R.; BV (Krimpen aan den IJssel), 1985 - 1986, 1271
          - Koenders, Gebroeders; BV (Ouderkerk aan de Amstel), 1988, 1272; stuk
          - Koersvelt, W.C. (IJlst), 1987 - 1988, 1273
          - Koga; Trading BV (Heerenveen), 1984, 1274
          - Kok Top; BV (Zaandam), 1986 - 1987, 1275
          - Kolbex; International Trading (Amsterdam), 1991, 1276
          - Koma (Roermond), 1983, 1277
          - Koman's Vishandel; BV (Moerdijk), 1986, 1278; stuk
          - Komeetstaal AEE Merk; BV (Doetinchem), 1989 - 1990, 1279
          - Kooima, F.C. (Nieuwehorne), 1986 - 1987, 1280
          - Koolhaas; BV (Aalsmeer), 1987, 1281; stuk
          - Koot's Pianohandel (Haarlem), 1986 - 1987, 1282
          - Kooij & Zonen, P.; BV (Aalsmeer), 1984 - 1985, 1283
          - Körbl's; Lederwarenfabriek BV (Rijssen), 1983 - 1985, 1284
          - Koudijs; Voeders BV ('s-Hertogenbosch), 1990 - 1991, 1285
          - Kraakman, C. (Achthuizen), 1985, 1286; stuk
          - Krimpen, G.H. van; Firma (Jonkersvaart), 1990 - 1991, 1287
          - Krotje, D. (Beverwijk), 1983 - 1985, 1288
          - KTI; BV / Kinetics Technology International; BV (Zoetermeer), 1986 - 1987, 1289
          - Kühne & Heitz; BV (Rotterdam), 1987, 1290
          - Kuhne & Nagel; NV, 1987, 1291
          - Kuiper; De Internationale Verhuizer (Weesp), 1990 - 1991, 1292
          - Kuiper, Stef; Export, 1988 - 1989, 1293
          - Kumeta International Piping Trading; BV (Alkmaar), 1989, 1294
          - Kuyper & Zoon, Joh's. de; BV (Schiedam), 1983, 1295; stuk
          - KWS / Koninklijke Wegenbouw Stevin (Eindhoven), 1991, 1296
          - Laan, A. van der (Utrecht), 1984 - 1985, 1297
          - Laan, B.P. van der; Schildersatelier (Amsterdam), 1988, 1298
          - Lagerwey; Windturbine (Kootwijkerbroek), 1990, 1299
          - Landbouw & Visserij, Ministerie van (Den Haag), 1988 - 1989, 1300
          - Landustrie; BV Machinefabriek (Sneek), 1987 - 1988, 1301
          - Landwerk; BV Machinefabriek (Veghel), 1983, 1302
          - Langedijk, Gebroeders; BV (Venhuizen), 1986, 1303
          - Lankhorst Sport Taselaar; BV (Zwijndrecht), 1988, 1304
          - Larive & Partners Holland, 1989, 1305; stuk
          - Latex Engeneering; BV (De Meern), 1989 - 1990, 1306
          - Latiers, Aug.; BV (Belfeld), 1986 - 1990, 1307
          - Leer, Koninklijke Emballage Industrie van; BV (Amstelveen), 1983, 1308
          - Leeuw, De; Firma (Barendrecht), 1983, 1309
          - Leeuwen, H.L. van; BV (Waalwijk), 1983 - 1984, 1310
          - Leeuwen, van; Beheer BV (Etten-Leur), 1983 - 1985, 1311
          - Leeuwen, van; Buizen (Zwijndrecht), 1985, 1312; stuk
          - Leeuwen, W. van; Trading BV (Waalwijk), 1986 - 1987, 1313
          - Lefeber & Co, D.W. (Hillegom), 1983, 1314; stuk
          - Leisport; Im-/Export (Haren), 1986 - 1987, 1315
          - Leksma Tours (Zijderveld), 1984, 1316; stuk
          - Léons, M.N.; BV (Amsterdam), 1987 - 1988, 1317
          - Levantex; Cargo & Trail BV (Rotterdam), 1984, 1318
          - Leyco; Valves International BV (Almere), 1987, 1319
          - LFC Lochem; BV / Liquid Filtration Consultants Lochem; BV (Lochem), 1988, 1320
          - Lichtendahl; BV (Den Haag), 1985, 1321
          - Lickfeld Oriënt; BV (Nieuwegein), 1986, 1322
          - Liede, De (Vijfhuizen), 1988, 1323
          - Liendehof, De (Amersfoort), 1983, 1324
          - Linden Staal, C.D. van der; BV (Fijnaart), 1985 - 1986, 1325
          - Lingbeek, Dick; Automobielen (Rozenburg), 1988, 1326
          - Lintel; BV (Rijswijk), 1984, 1327
          - Lips; BV, 1986, 1328
          - Lithos; BV Associatie voor Chemische Produkten (Vlaardingen), 1983 - 1987, 1329
          - LMW; Windenergy BV (Groningen), 1990 - 1991, 1330
          - Lohuis; Lampen BV (Rijsbergen), 1983, 1331
          - London House International; BV (Amsterdam), 1989 - 1991, 1332; pak
          - Loos; Confectie Atelier (Kruisland), 1986, 1333
          - Louwers & Co; BV Textielmachines (Enschede), 1986, 1334
            Bevat 6 foto's.
          - LTC / Lighttown Constructions (Eindhoven), 1986 - 1987, 1335
          - Lugt Sobbe & Co; BV (Amsterdam), 1983, 1336
          - Luxan; BV Chemische Pharmaceutische Industrie (Elst), 1983 - 1984, 1337
          - Lijempf; BV (Leeuwarden), 1983 - 1984, 1338
          - Lynwood; International BV (Leiderdorp), 1988, 1339
          - M & S; Enterprises BV (Heerlen), 1983 - 1986, 1340
          - Maanen & Mantel; BV (Aalsmeer), 1983 - 1989, 1341
          - Maasplant; BV (Maasdijk), 1986, 1342
          - Mabeko; BV Machinebouw & Konstruktie (Tilburg), 1985, 1343
          - McClean; Industrie- & Handelsonderneming BV (Dordrecht), 1988, 1344
          - McFarmer; Marching Equipment BV (Best), 1986 - 1987, 1345
          - Madeb International; BV (Helmond), 1986, 1346
          - Magic Sports; BV (Roosendaal), 1990, 1347
          - Mahadew; Import Export VOF (Amsterdam), 1990, 1348
          - Maître Nicolas; BV (Rotterdam), 1991, 1349
          - Malestein, T. (Barneveld), 1984 - 1988, 1350
          - Mali-Ploeger; BV (Oudenbosch), 1985 - 1986, 1351
          - Mammoet Shipping; BV (Amsterdam), 1986, 1352
          - Man in 't Veld, A. (Apeldoorn), 1985 - 1989, 1353; pak
          - Mandersloot; BV (Almere), 1987, 1354
          - Mandigers de Jong; BV (Eindhoven), 1988, 1355
          - Manicar (Rotterdam), 1986 - 1987, 1356
          - Manssen, Rudolf Hendrik (Capelle aan de IJssel), 1991, 1357
          - Marea; Producten BV (Rotterdam), 1983 - 1985, 1358
          - Margon; BV, 1984, 1359; stuk
          - Marine Foods (Dordrecht), 1984 - 1985, 1360
          - Marker; BV (Tilburg), 1987, 1361
          - Markert International; BV (Ede), 1984, 1362
          - Markhorst Holland; Machinefabriek BV (Hardenberg), 1989, 1363
          - Marmex; BV (Apeldoorn), 1985 - 1988, 1364
          - Marskramer; BV (Hoogeveen), 1987 - 1988, 1365
          - Martinair Holland; NV (Schiphol), 1983 - 1991, 1366
          - Martinus; BV (Heerenveen), 1987, 1367
          - Marijnen; Technisch Bureau (Culemborg), 1983, 1368
          - Maschmeyer Aromatics, 1985, 1369; stuk
          - Match King Retail; BV (Son), 1985, 1370
          - Maximum Trading; BV (Amstelveen), 1990, 1371
          - MB (Enschede), 1986, 1372; stuk
          - MCH; BV / Maritime Consolidators Holland; BV (Barendrecht), 1989, 1373
          - Mecca Fashions (Amsterdam), 1983, 1374
          - Mecodam Motorhomes; BV (Amstelveen), 1989, 1375
          - Medag; BV (Huizen), 1986, 1376
          - Medical Books Europe; BV (Lochem), 1987 - 1989, 1377
          - Meer, P. van der, 1983, 1378; stuk
          - Meer, van der; Konsult (Breda), 1990, 1379
          - Meetreco; BV (Lunteren), 1983, 1380
          - Mehdi; Oosterse Tapijten (Ede), 1984, 1381
          - Melchemie; BV (Arnhem), 1987 - 1991, 1382
          - Melchemie Curaçao; Inc. (Curaçao), 1984, 1383
          - Melle Nederland, van, 1985, 1384; stuk
          - Melvezi Instrumenten; BV (Waddinxveen), 1991, 1385
          - Mennink, L.J.; Antiekhandel (Utrecht), 1985 - 1986, 1386
          - Menzing Titan; Machinefabriek BV (Haaksbergen), 1985 - 1986, 1387
          - Mepal; BV (Lochem), 1986 - 1987, 1388
          - Meplax; Handelmaatschappij BV (Gilze), 1986, 1389
          - Merba; Banketbakkerij BV (Sliedrecht), 1985, 1390
          - Merbur; Import (Breda), 1983, 1391
          - Meric; Express Service (Rotterdam), 1984, 1392; stuk
          - Messa; Electronics BV (Elshout), 1983 - 1985, 1393
          - Metradco; NV (Eindhoven), 1989, 1394
          - Metrec Metals; Recycling BV (Maarssen), 1987, 1395
          - Metro Video (Amsterdam), 1986, 1396
          - Meije, De Nieuwe; NV (Bodegraven), 1989, 1397; stuk
          - Meyer, Alfred; BV (Huizen), 1983, 1398; stuk
          - Meijer, C; BV, 1985 - 1988, 1399
          - Meyer, Menno; Galerie (Gouda), 1987, 1400
          - Meijers International (Dieren), 1985, 1401
          - Meyn; Machinefabriek BV (Oostzaan), 1983 - 1984, 1402
          - Miami Fashion (Kwintsheuvel), 1991, 1403
          - Miba; Machinefabrieken, 1983, 1404; stuk
          - Mid Europe; BV (Capelle aan de IJssel), 1990, 1405
          - Midgulf, 1989, 1406; stuk
          - Midwest Kleding; BV (Amsterdam), 1983 - 1987, 1407
          - Mill Diamonds, The (Amsterdam), 1987, 1408
          - Minnaar-Holland, C.; BV (Bleiswijk), 1987, 1409
          - Misr Holland; Trading Company BV (Rotterdam), 1987, 1410; stuk
          - MNS International, voorheen MNS Europe (Maarssen), 1988, 1411
          - Modapelle; BV (Soest), 1989 - 1990, 1412
          - Modo-agenturen (Papendrecht), 1985, 1413
          - Moerheim, voorheen B. Ruys BV; Koninklijke Kwekerij (Dedemsvaart), 1985, 1414
          - Moerman Weddel & Co., Firma R.; BV (Rotterdam), 1986, 1415; stuk
          - Mohdali Mansoorali (Amsterdam), 1983, 1416
          - Molenaar, C.; Firma (Volendam), 1988 - 1989, 1417
          - Molenaar & Zonen, W.; BV (Sassenheim), 1989, 1418
          - Molenaar's Betonindustrie; BV (Goes), 1986 - 1987, 1419
          - Molenschot & Zoon, Jan; BV (Breda), 1985, 1420
          - Monty; Fabrieken BV (Leiderdorp), 1983, 1421
          - Moore & Munger Holland; BV (Amsterdam), 1987, 1422
          - Moppes & Zoon, A. van; Diamant BV (Amsterdam), 1984 - 1989, 1423
          - Moramplastics; BV ('s-Heerenberg), 1987 - 1988, 1424
          - Morselt; Techniek BV (Doetinchem), 1991, 1425
          - Morton International; BV (Amersfoort), 1990, 1426
          - Mos, Albert (Den Haag), 1987 - 1988, 1427
          - Mos, Leen de; BV ('s-Gravenzande), 1990, 1428
          - Motor City Auto Export; Ltd. (Rotterdam), 1985, 1429
          - Mountain Shipping Holland; BV (Rotterdam), 1985, 1430
          - Movrie; BV (Aalsmeer), 1985, 1431; stuk
          - MPS (Oostvoorne), 1991, 1432
          - MS Vuurwerk; BV (Culemborg), 1989 - 1990, 1433
          - Mueller; Steam Speciality (Rotterdam), 1983 - 1984, 1434
          - Mulder, N.J.; BV (Bleiswijk), 1988 - 1990, 1435
          - Multicon; Engineering BV (Terneuzen), 1985, 1436
          - Multitrade (Holland); BV (Bovenkarspel), 1989, 1437
          - Munsters; Service BV (Erp), 1991, 1438
          - Murdoch Magazines (Hoofddorp), 1989 - 1990, 1439
          - Mijntje, 't; Onroerend Goed Exploitatie BV (Arnhem), 1985, 1440
          - Nacem; BV (Rotterdam), 1983 - 1985, 1441
          - Naco; BV (Den Haag), 1984 - 1985, 1442
          - Nap, H.; BV (Den Haag), 1991, 1443
          - National Film Video Studio (Den Haag), 1987, 1444
          - National Foods Holland; BV (Capelle aan de IJssel), 1984 - 1991, 1445
          - Nationale Coöperatieve Zuivel Verkoopcentrale (Meppel), 1983, 1446
          - Nationale Gordijnen Industrie; BV (Amsterdam), 1984 - 1985, 1447
          - Navatrade; BV (Rotterdam), 1991, 1448; stuk
          - NC Trading Holland; BV (Breda), 1991, 1449
          - NEC / Nederlandsche Export Combinatie; Stichting (Soest), 1984, 1450
          - Necotex-Enschede; BV / Nederlandse Confectie & Textielonderneming (Enschede), 1983 - 1985, 1451
          - Nedbarges Sublift; BV (Schiedam), 1988, 1452
          - Nederland Haarlem; BV (Haarlem), 1983 - 1985, 1453
          - Nederlandsche Credietverzekering Maatschappij; NV (Amsterdam). 1983 - 1991, 1454-1455
            - 1983 - 1985, 1454; pak
            - 1986 - 1991, 1455; pak
          - Nederlandse Huiden- & Lederbeurzen, De; Vereniging (Rotterdam), 1985, 1456
          - Nederlandse Keramische Bedrijven; BV (Venlo), 1984, 1457
          - Nedeximpo; BV (Amsterdam), 1985, 1458
          - Nedlanka Holland; BV (Nuenen), 1990, 1459
          - Nedlloyd Lijnen; BV (Rotterdam), 1983 - 1986, 1460
          - Neefs, Juweliers- & Horlogeriebedrijf BV (Schiphol), 1986, 1461
          - Nejan International Car Sales; BV (Brunssum), 1987, 1462
          - Net-Com; Ltd. (Amsterdam), 1991, 1463
          - Netherlands International Custom Built Yachts; BV, 1983, 1464; stuk
          - Netherlands Supply Company; BV (Amsterdam), 1988, 1465
          - Netherlands Trading Company (Hendrik-Ido-Ambacht), 1983 - 1986, 1466
          - Nevema; BV (Zwolle), 1983, 1467
          - Nicomet; BV Metalen & Grondstoffen Onderneming (Dordrecht), 1990, 1468
          - Niekerk, van; Schoenfabriek BV (Gouda), 1991, 1469
          - Nieuwenhuizen, H, 1990, 1470; stuk
          - Nieuwpoort; BV Zilver- & Staalwarenindustrie (Groot-Ammers), 1985, 1471
          - Nimco; Schoenfabriek (Nijmegen), 1983, 1472
          - NOB Wegtransport (Rijswijk), 1989, 1473
          - Nolte le Big; NV (Amsterdam), 1987, 1474; stuk
          - Noordhoek; Firma (Bodegraven), 1983 - 1985, 1475
          - Noord-Nederlandsche Machinefabriek; BV (Winschoten), 1985, 1476
          - Nooteboom Trailers, Koninklijke; BV (Wijchen), 1987, 1477; stuk
          - Nordex; BV (Aerdenhout), 1984, 1478; stuk
          - Nordimex (Hoogezand), 1987, 1479
          - Norit; NV (Amsterdam), 1987 - 1988, 1480
          - Novanex; Automation NV (Wijchen), 1987, 1481
          - NS / Nederlandse Spoorwegen; NV (Utrecht), 1985 - 1986, 1482
          - Nuodex Colortrend; BV, 1991, 1483
          - Nutex; BV (Heemstede), 1984 - 1990, 1484
          - Nijhof International, Martinus (Den Haag), 1983 - 1989, 1485
          - Nyma; BV (Nijmegen), 1986 - 1988, 1486
          - Nijssen, Anton; Floriade BV (Hillegom), 1983, 1487; stuk
          - Oasis Reizen; BV (Amsterdam), 1985 - 1986, 1488
          - Océ-Nederland; BV (Venlo), 1984, 1489
          - Oceanwide (Vlissingen), 1985 - 1986, 1490
          - ODMC (Amsterdam), 1990 - 1991, 1491
          - Oever, van den; Tentoonstellingsbedrijven (Eindhoven), 1983 - 1984, 1492
          - Ofman Verbeek International; BV (Aalsmeer), 1989, 1493
          - Ofro International; BV, 1983, 1494; stuk
          - Oil Personnel Recruiting Co.; Ltd. (Amsterdam), 1989, 1495
          - Oldelft; BV (Delft), 1983, 1496
          - Ollermann, J. (Den Haag), 1983, 1497
          - Oltra Tours Amsterdam; BV (Amsterdam), 1983 - 1984, 1498
          - Ommeren Ceteco, van; BV (Rotterdam), 1989, 1499; stuk
          - Oostwoud International; BV (Veenendaal), 1990, 1500
          - Ophtec; BV (Groningen), 1987, 1501; stuk
          - Opitex Recycling Traders (Amsterdam), 1986, 1502
          - Organon International; BV (Oss), 1984, 1503
          - Orient Shipping Rotterdam; BV (Rotterdam), 1989 - 1990, 1504
          - Oriental Trading Company (Haarlem), 1983, 1505; stuk
          - Ormas; BV (Houten), 1986, 1506
          - Osbo International; BV (Deurne), 1987 - 1989, 1507
          - Ossfloor; Tapijtfabrieken BV (Oss), 1984, 1508
          - Ostoy; Trading International BV (Ridderkerk), 1984 - 1985, 1509
          - Ostrowski, T.; Uitbeenbedrijf (Cuyk), 1991, 1510
          - Otter, W.M.J. den (Rosmalen), 1988, 1511; stuk
          - Oude Rijn Pannerden, De; Machinefabriek BV (Pannerden), 1986, 1512
          - Ouden, WH den; NV / Vetus (Schiedam), 1991, 1513
          - Oudsten & Zoon, Den; NV Carrosseriebedrijf (Woerden), 1988, 1514
          - Oversteeg, Van; Machinefabriek & Handelsonderneming BV (Sprang-Capelle), 1984, 1515; stuk
          - Owel & Co's; International Registered Trust Company NV (Mauren, Liechtenstein), 1985, 1516
          - Paco; Computer Systems BV (Zoetermeer), 1988, 1517
          - Pakistan Carpet Centre (Den Haag), 1983 - 1984, 1518
          - Pak's Trading Europe; BV (Weesp), 1987, 1519
          - Panhuis, van; Installatie BV (Ermelo), 1988, 1520
          - Parkan; BV (Zwolle), 1987, 1521
          - Parsser, Z.S.; BV, 1983, 1522; stuk
          - Pascal (Kaatsheuvel), 1987, 1523
          - Pascual Holland; BV (Barendrecht), 1989, 1524
          - Pass International; BV (Hazerswoude), 1989, 1525
          - Patiño; NV (Den Haag), 1986, 1526
          - Pattaya Travel; BV (Den Haag), 1983, 1527
          - Paul Henri (Den Haag), 1990, 1528
          - Paz, La; Sigarenfabrieken BV (Boxtel), 1988, 1529
          - PBA; BV / Polak & van Berg; Papiermaatschappij BV (Amsterdam), 1985 - 1986, 1530
          - PBD Proost & Brandt Distribution; BV (De Meern), 1983, 1531
          - Pedro-Boot; BV (Zuidbroek), 1983, 1532
          - Pee Gee's; International BV (Eindhoven), 1991, 1533
          - Peet; Trading (Leeuwarden), 1987, 1534
          - Peeters, A.J.M.P. (Venlo), 1984, 1535
          - Perfect Tours, 1989, 1536
          - Perfra; BV Metaalwarenfabriek & Handelmaatschappij (Delft), 1984, 1537
          - Persian Carpet Trading Company; BV (Amsterdam), 1985 - 1986, 1538
          - Peters; Verpakkingen BV (Zutphen), 1983 - 1984, 1539
          - Petrogas; Gas Systems (Gouda), 1986, 1540
          - Petroserv; Engineering & Development (Den Haag), 1987, 1541
          - Phaseolus; BV (Medemblik), 1986, 1542
          - Philips Export; BV (Eindhoven), 1986 - 1990, 1543
          - Philips Nederland; BV (Eindhoven), 1990, 1544
          - Philips Usfa; BV (Eindhoven), 1986, 1545
          - Phillipsen; Asfaltfabriek (Amsterdam), 1983, 1546; stuk
          - Piaré, R. (Amsterdam), 1990, 1547
          - Pie Medical Equipment; BV (Maastricht), 1986 - 1990, 1548
          - Piedro Holland, 1984, 1549; stuk
          - Pielkenrood Water-Treatment (Holland); BV, voorheen Pielkenrood Vintex; BV (Krommenie), 1986 - 1990, 1550
          - Pieterman; Glas BV (Zoetermeer), 1983, 1551
          - Piramide Bijouterieën; BV (Utrecht), 1989 - 1990, 1552
          - Plantessa; Handelskwekerij (Maasdijk), 1988, 1553
          - Plasma-Therm International; BV (Schaesberg), 1985, 1554
          - Ploegsma; Uitgeverij BV (Amsterdam), 1983, 1555
          - Plumex; BV (Zuidwolde), 1987, 1556
          - Pluriton; BV (Lunteren), 1986, 1557; stuk
          - Polder; BV (Kampen), 1983, 1558
          - Polymers International (Urmond), 1989, 1559; stuk
          - Pommec; Technical Diving Equipment BV (Hoogerheide), 1990 - 1991, 1560
          - Poolzee; ms, 1983, 1561; stuk
          - Popvriend; BV (Andijk), 1984 - 1985, 1562
          - Porceleyne Fles Anno 1653, Koninklijke; NV (Delft), 1990 - 1991, 1563
          - Posthummus; Projecten BV, 1985, 1564; stuk
          - Postma; Trading (Leeuwarden), 1987, 1565
          - Pothos Plant International (Monster), 1989 - 1990, 1566
          - PPF International (Nederland); BV (Schiedam), 1983 - 1984, 1567
          - Practical Investors Publications; NV, 1988 - 1989, 1568
          - Premier Data Preparations, 1985, 1569
          - Premium Distribution Center (Schiphol), 1991, 1570
          - Presikhaaf (Arnhem), 1986, 1571
          - Prestige; Art Gallery (Amsterdam), 1985, 1572
          - Preyde, Ger; BV (Loon op Zand), 1984, 1573
          - Prins, P.; Engineering BV (Dokkum), 1986, 1574
          - Prins Scheuler, 1988, 1575; stuk
          - Printex; BV (Enschede), 1983, 1576
          - Procard (Bavel), 1987, 1577
          - Prodenta; BV (Amersfoort), 1991, 1578
          - Professional (Amsterdam), 1988, 1579
          - Profile; Fashion, 1987, 1580
          - Prontoflor; BV (Aalsmeer), 1989, 1581